臺灣高等法院臺中分院刑事判決
111年度原上訴字第21號
上  訴  人  
即  被  告  曾柏傑



指定辯護人  本院公設辯護人郭博益  
上列上訴人因毒品危害防制條例等案件，不服臺灣苗栗地方法院
110年度原訴字第40號中華民國111年2月23日第一審判決（起訴
案號：臺灣苗栗地方檢察署109年度偵字第7549號、110年度偵字
第421號），提起上訴，本院判決如下：
    主  文
上訴駁回。
    犯罪事實
一、曾柏傑明知可發射子彈具有殺傷力之非制式手槍、子彈，分
    別屬槍砲彈藥刀械管制條例第4條第1項第1款、第2款所列管
    之槍砲、彈藥，非經中央主管機關許可，不得持有，竟基於
    非法持有可發射子彈具有殺傷力槍枝及子彈之犯意，於民國
    104年7月起至105月8月止間某日，在苗栗縣某處，自李修帆
    （已於000年0月00日死亡）取得如附表一編號1、2所示可發
    射子彈具有殺傷力之非制式手槍1枝（含彈匣2個）及子彈4
    顆，而未經許可持有上開槍枝及子彈。
二、曾柏傑明知大麻種子雖非第二級毒品，惟係毒品危害防制條
    例第13條第2項、第14條第4項規定禁止意圖供栽種之用而運
    輸及禁止持有之物品，亦係行政院依懲治走私條例第2條第3
    項授權公告之「管制物品管制品項及管制方式」第1項第3款
    所列之管制進出口物品，不得私運進口。竟基於意圖供栽種
    之用而運輸大麻種子及私運管制物品大麻種子進口之犯意，
　　於109年7月間某日，在其所承租之苗栗縣○○市○○路0000號居
    處內，透過網際網路連結至網址不詳之大陸地區某網路購物
    平台，以網路交易之方式，向位於大陸地區之真實姓名年籍
    不詳賣家，以新臺幣（下同）6千元之對價，訂購大麻種子1
    批（約40顆），並利用不知情之郵遞運務員，將上開大麻種
    子自大陸地區私運進入臺灣地區，寄送至曾柏傑上開居處，
    由曾柏傑收受上開大麻種子。
三、曾柏傑明知大麻係毒品危害防制條例第2條第2項第2款所列
    之第二級毒品，不得持有、製造或意圖製造而栽種。其於取
    得上開大麻種子後，竟另基於製造第二級毒品大麻之犯意，
    自109年7月間某日起，以其所有如附表二編號1所示之行動
    電話連結網際網路習得大麻栽種及製造知識後，在其所承租
    之上開居處內，以其所有如附表二編號2至15所示之物，接
    續以種子澆水、等待發芽、開日照燈照射幼苗、添加肥料、
    測量酸鹼度、控制溫度、濕度等方式，栽種部分大麻種子，
    於長成大麻株後，再以剪刀將大麻葉剪下風乾、剪碎，而製
    造完成第二級毒品大麻，並加入香菸菸草供作吸食之用。
四、嗣經警持臺灣苗栗地方法院核發之搜索票，於109年12月9日
    (原審誤為12月5日)上午10時15分許，至曾柏傑上開租住處
    執行搜索，扣得如附表一、附表二所示之物，而查獲上情。
五、案經桃園市政府警察局桃園分局移送臺灣苗栗地方檢察署檢
    察官偵查起訴。
    理    由
一、被告以外之人於審判外之言詞或書面陳述，除法律有規定者
    外，不得作為證據；又被告以外之人於審判外之陳述，雖不
    符合同法第159條之1至第159條之4之規定，但經當事人於審
    判程序同意作為證據，法院審酌該言詞陳述或書面陳述作成
    時之情況，認為適當者，亦得為證據。當事人、代理人或辯
    護人於法院調查證據時，知有第159條第1項不得為證據之情
    形，而未於言詞辯論終結前聲明異議者，視為有前項之同意
    ，刑事訴訟法第159條第1項及第159條之5分別定有明文。本
    案以下由檢察官所提出而採為判決基礎之證據，其性質屬被
    告以外之人於審判外之陳述而屬傳聞證據者，檢察官、上訴
    人即被告曾柏傑(下稱被告)及其辯護人於本院準備程序及審
    判程序，均表示沒有意見等語(見本院卷第61頁、第115頁)
    ，且未於言詞辯論終結前聲明異議，本院審酌上開傳聞證據
    作成時之情況，核無違法取證及證明力明顯過低之瑕疵，為
    證明犯罪事實所必要，亦認為以之作為證據為適當，得逕依
    同法第159條之5規定作為證據。又傳聞法則乃對於被告以外
    之人於審判外之言詞或書面陳述而為之規範。本判決以下引
    用之非供述證據，無刑事訴訟法第159條第1項規定傳聞法則
    之適用，經本院於審判時依法踐行調查證據程序，與本案待
    證事實具有自然之關聯性，且無證據證明係公務員違法所取
    得，依法自得作為證據。
二、被告於警詢、檢察官偵查、原審及本院審判時，對於上開犯
    罪事實均坦承不諱，核與證人○○○於警詢證述之情節相符，
    並有臺灣苗栗地方法院109年聲搜字第775號搜索票、桃園市
    政府警察局桃園分局搜索扣押筆錄、扣押物品目錄表、刑案
    現場勘察報告、現場初步勘察報告、現場初步勘察照片、現
    場及扣案物照片房屋租賃契約書、現場平面圖、李修帆之個
    人基本資料查詢結果等在卷可稽，且有如附表一編號1至3所
    示、如附表二所示之物扣案可資佐證。而扣案如附表一編號
    1至3所示之槍彈，經送內政部警政署刑事警察局鑑定結果，
    認：「一、送鑑手槍1枝（槍枝管制編號0000000000，含彈
    匣2個），認係非制式手槍，由仿手槍外型製造之槍枝，組
    裝已貫通之金屬槍管而成，擊發功能正常，可供擊發適用子
    彈使用，認具殺傷力。二、送鑑子彈5顆，認均係非制式子
    彈，由金屬彈殼組合直徑約8.9mm金屬彈頭而成，採樣2顆試
    射，均可擊發，認具殺傷力」乙節，有該局110年1月28日刑
    鑑字第1100000290號鑑定書在卷可稽（見偵字第421號卷第4
    9至51頁）；又未試射子彈再經送該局鑑定結果，認：「送
    鑑……未經試射子彈3顆，均經試射：2顆，均可擊發，認具殺
    傷力；1顆，無法擊發，認不具殺傷力」乙節，有該局110年
    12月8日刑鑑字第1108028985號函在卷可稽（見本院卷第75
    頁）。另扣案如附表二編號16至18所示大麻種子、大麻植株
    、大麻花經送鑑定結果，認：「送驗植株檢品7株經檢視葉
    片外觀均具大麻特徵，隨機抽樣3株檢驗均含第二級第24項
    毒品大麻成分」；「檢體外觀：大麻花1包……結果判定：檢
    出大麻內含如下①四氫大麻酚②大麻酚等成分」；「檢體外觀
    ：大麻種子5顆……結果判定：檢出大麻內含如下①四氫大麻酚
    ②大麻酚等成分。檢體外觀：大麻種子26顆……結果判定：檢
    出大麻內含如下①四氫大麻酚②大麻酚等成分」，有法務部調
    查局濫用藥物實驗室110年2月26日調科壹字第11023001440
    號鑑定書、臺北榮民總醫院院110年2月8日北榮毒鑑字第C00
    00000號、110年7月8日北榮毒鑑字第C0000000號毒品成分鑑
    定書各1件在卷可稽（見偵字第421號卷第69、75、85頁）。
    足認被告上開任意性自白與事實相符，堪以採信。從而，本
    案事證明確，被告上開犯行，均堪認定，應予依法論科。
三、論罪科刑：
(一)關於犯罪事實部分：
　1.按犯罪之實行，學理上有接續犯、繼續犯、集合犯、吸收犯
    、結合犯等實質上一罪之分類，因均僅給予一罪之刑罰評價
    ，故其行為之時間認定，當自著手之初，持續至行為終了，
    並延伸至結果發生為止，倘上揭犯罪時間適逢法律修正，跨
    越新、舊法，而其中部分作為，或結果發生，已在新法施行
    之後，應即適用新規定，不生依刑法第2條比較新、舊法而
    為有利適用之問題。又未經許可而持有槍、彈，其持有之繼
    續，為行為之繼續，亦即一經持有槍、彈，犯罪即已成立，
    但其完結須繼續至持有行為終了時為止；故持有行為繼續中
    ，法律縱有變更，其行為既繼續實行至新法施行以後，自無
    行為後法律變更而比較新舊法之問題。而槍砲彈藥刀械管制
    條例第4條關於「槍砲」之定義，已有變更，所謂「槍枝」
    包括制式或非制式；同條例第7條及第8條之罪，亦隨同修正
    ，並於109年6月10日經總統公布，同年月12日施行。則其非
    法持有改造可發射子彈具殺傷力之槍枝犯行，依修正後新法
    ，應依該條例第7條第4項規定論處罪刑。查，本案被告於犯
    罪事實取得扣案之非制式手槍、子彈之時間為104年7月至1
    05年8月間某日，雖在上述槍砲彈藥刀械管制條例修正施行
    前，即開始持有扣案之非制式手槍、子彈，惟其犯行持續至
    法律修正施行後之109 年12月9日上午10 時15分許為警查獲
    時，依前揭說明，自應適用修正後槍砲彈藥刀械管制條例第
    7 條第4 項之規定論處。
　2.核被告於犯罪事實所為，係違反槍砲彈藥刀械管制條例第7
    條第4項之非法持有非制式手槍罪、同條例第12條第4項之非
    法持有子彈罪。
　3.按非法持有槍砲彈藥刀械等違禁物，所侵害者為社會法益，
    於最初即同時地持有之情形，如持有之客體種類相同（同為
    手槍，或同為子彈者），縱令持有之客體有數個（如數支手
    槍、數顆子彈），仍為單純一罪，不發生想像競合犯之問題
    ；若持有二不相同種類之客體（如同時地持有手槍及子彈，
    或同時地持有槍砲彈藥刀械管制條例所定不同條項之槍枝）
    ，則為一行為觸犯數罪名之想像競合犯。被告非法持有如附
    表一編號1、2所示具殺傷力之非制式手槍、子彈之行為，係
    行為之繼續而非狀態之繼續，至持有行為終了時，應僅論以
    繼續犯一罪。被告同時持有如附表一編號2所示具殺傷力之
    子彈4顆，應僅成立單純一非法持有子彈罪，而不以其所持
    有之子彈數量而成立數罪。另被告同時未經許可持有上開手
    槍及子彈，係一行為觸犯數罪名，為想像競合犯，應依刑法
    第55條前段之規定，從一重論以同條例第7 條第4 項之非法
    持有非制式手槍罪。
(二)關於犯罪事實部分：
　1.按大麻係屬毒品危害防制條例第2條第2項第2款所列之第二
    級毒品，而依毒品危害防制條例第2條第2項第2款規定，第
    二級毒品係指罌粟、古柯、大麻、安非他命、配西汀、潘他
    唑新及其附表二所列之相類製品而言，未包括大麻種子，是
    大麻種子固非屬毒品危害防制條例第2條第2項第2款所列之
    第二級毒品，但依毒品危害防制條例第13條第2項、第14條
    第4項等規定，仍不得持有或意圖供栽種之用而運輸。次按
    毒品危害防制條例所列毒品及其製劑、罌粟種子、古柯種子
    及大麻種子，業經行政院依懲治走私條例第2條規定公告列
    為第一類管制進出口物品。是被告於犯罪事實本於供栽種
    之用之意圖，私運管制進口之大麻種子進入我國，核其此部
    分所為，係違反毒品危害防制條例第13條第2項意圖供栽種
    之用而運輸大麻種子罪及懲治走私條例第2條第1項之私運管
    制物品進口罪。
　2.被告利用不知情之郵遞運務員，意圖供栽種之用而運輸大麻
    種子並私運管制物品大麻種子進口，為間接正犯。
　3.被告運輸大麻種子後持有大麻種子之低度行為，為運輸大麻
    種子之高度行為所吸收，不另論罪。
　4.被告以一行為，觸犯上開私運管制物品進口罪、意圖供栽種
    之用而運輸大麻種子罪，為想像競合犯，應依刑法第55條之
    規定，從一重之私運管制物品進口罪處斷。
(三)關於犯罪事實部分：
　1.按製造毒品罪之「製造」，係指就原料、元素予以加工，使
    成具有特定功效之成品者。而大麻屬第二級毒品，將栽種成
    長後之大麻葉，施以諸如風乾、陰乾、曝曬或烘乾等助力，
    使之乾燥，達於易於施用之程度，自屬製造之行為。查被告
    於警詢及檢察官偵訊中自承：我從栽種之大麻植株剪下大麻
    葉風乾，再剪碎加入香菸菸草內點燃吸食，大麻花亦係自己
    種植的，自然風乾後可捲在香菸內施用等語（見警卷第11頁
    背面、第13頁，偵字第7549號卷第27頁），足見被告栽種大
    麻種子成株後，摘取、蒐集大麻花、葉，再以風乾之方式乾
    燥，使之易於施用，揆諸上開說明，即屬製造之行為。又本
    案於被告上開居處，確實扣得如附表二編號18所示之大麻花
    ，堪認被告意圖製造毒品而栽種大麻後，確實以前開方式製
    造完成可供施用之大麻。核被告此部分所為，係違反毒品危
    害防制條例第4條第2項之製造第二級毒品罪。
　2.被告製造前持有大麻種子、意圖製造而栽種大麻之低度行為
    ，均為其製造大麻之高度行為所吸收；又製造後持有大麻之
    行為，為製造行為之當然結果，均不另論罪。
　3.被告於為警查獲前接續栽種大麻之行為，係於密接之時地實
    施，所侵害為同一之法益，各行為間之獨立性極為薄弱，依
    一般社會健全觀念，在時間差距上難以強行分開，在刑法評
    價上，以視為數各舉動之接續施行，合為包括之一行為予以
    評價，較為合理，為接續犯。
(四)被告所犯非法持有非制式手槍罪、私運管制物品(大麻種子)
    進口及製造第二級毒品大麻罪間，在時序上有先後之分，彼
    此程度又不相關連，並無必然伴隨有高低度行為、重輕行為
    、前後階段行為、部分行為等關係存在，兩者間亦非犯罪行
    為之性質或結果當然含有他罪之成分在內，自無吸收或想像
    競合犯關係可言(最高法院106年度台上字第3951號判決參照
    )。是被告本案所犯上開3罪，其犯意各別，行為互殊，應予
    分論併罰。辯護人於本院審判時，主張被告進口大麻種子之
    目的就是要栽種大麻製造第二級毒品大麻，其私運管制物品
    進口罪與製造第二級毒品罪應屬裁判上一罪等語，尚難憑採
    。
四、刑之加重：
　　被告前因不能安全駕駛致公共危險案件，經臺灣苗栗地方法
    院以104年度原苗交簡字第48號判決判處有期徒刑3月確定，
    於105年2月3日易科罰金執行完畢（甲案）；又因不能安全
    駕駛致公共危險案件，經臺灣桃園地方法院以108年度桃原
    交簡字第459號判決判處有期徒刑4月確定，於109年9月18日
    易科罰金執行完畢（乙案），有臺灣高等法院被告前案紀錄
    表在卷可參。被告於甲案有期徒刑之執行完畢後，5年以內
    故意再犯本案有期徒刑以上之私運管制物品罪；於乙案有期
    徒刑之執行完畢後，5年以內故意再犯本案有期徒刑以上之
　　製造第二級毒品罪、非法持有非制式手槍罪(被告持有上開
    具殺傷力之非制式手槍及子彈，係繼續持有至109年12月9日
    上午10時15分許為警查獲時止)，均為累犯。而被告有累犯
    之前科紀錄及應依累犯規定加重其刑，業經檢察官於本院審
    判時指出證明之方法並敘明應加重其刑之理由。本院審酌被
    告本案與構成累犯之前案罪質雖不同，然均屬故意犯罪，被
    告於前案執行完畢後5年內再犯本案，顯未能記取前案刑罰
    之教訓，足認其對刑罰反應力薄弱，有其特別惡性，且被告
    並無司法院釋字第775號解釋意旨所指個案應量處最低法定
    刑，又無法適用刑法第59條減輕其刑，而應依此解釋意旨裁
    量不予加重最低本刑之情形，爰均依刑法第47條第1項之規
    定加重其刑(製造第二級毒品之法定本刑無期徒刑部分，無
    庸加重)。
五、刑之減輕：
(一)犯罪事實部分：
　⒈槍砲彈藥刀械管制條例第18條第1項前段固規定，犯該條例之
    罪自首，並報繳其持有之全部槍砲、彈藥、刀械者，減輕或
    免除其刑。然所謂自首，係指對於未被發覺之犯罪，主動告
    知係其自己所犯而願意接受裁判，始克當之。查被告本案非
    法持有非制式手槍及子彈犯行之查獲經過，係證人○○○檢舉
    被告持有槍、彈及種植大麻，經警方報請檢察官許可向臺灣
    苗栗地方法院聲請搜索票後，持該院核發之搜索票至被告承
    租之苗栗縣○○市○○路0000號執行搜索乙節，有桃園市政府警
    察局桃園分局偵辦曾柏傑種植大麻案偵查報告、○○○警詢筆
    錄、臺灣苗栗地方法院109年聲搜字第775號搜索票等在卷可
    稽（見聲搜卷第9至16頁、第45頁）。堪認本案承辦員警於
    搜索被告居所時，已有確切根據合理懷疑被告持有槍彈。再
    者，本案子彈係警方執行搜索時在上址2樓衣櫃內主動發現
    乙節，亦有桃園市政府警察局桃園分局110年12月23日桃警
    分刑字第1100083091號函在卷可稽（見原審卷第89頁），是
    以，被告既非向員警主動告知其持有槍彈或自動交付，自無
    從認定其係主動投案並交出槍彈後警方始行知悉，而與自首
    之要件不符，要無適用槍砲彈藥刀械管制條例第18條第1項
    或刑法第62條規定減輕其刑之餘地。
　⒉再按槍砲彈藥刀械管制條例第18條第4項前段規定：犯本條例
    之罪，於偵查或審判中自白，並供述全部槍砲、彈藥、刀械
    之來源及去向，因而查獲或因而防止重大危害治安事件之發
    生者，減輕或免除其刑。係以行為人供出來源及去向，因而
    查獲或防止重大危害發生，為其要件，亦即必須行為人將自
    己原持有之槍、彈所取得來源，與所轉手之流向，交代清楚
    ，因而使犯罪調(偵)查人員，得以一併查獲相關涉案者；或
    因而防止他人利用該槍、彈而發生重大危害治安之事件，始
    符減免其刑之要件。其中，所謂「來源」，係指被告原持有
    供己犯同條例之罪之全部槍砲、彈藥、刀械源自何人；而「
    去向」，則指已將槍砲、彈藥、刀械移轉予他人持有之情形
    ，不包括仍為自己持有之情形在內。查被告固於偵查及審判
    中均自白如犯罪事實所示持有槍彈犯行，並於警詢供稱：
    本案槍、彈來源係李修帆等語（見警卷第13頁)。然其於原
    審供稱：我不知道李修帆確切資料，地址也不知道，只知道
    他住○○，是我的國中同班同學，他已過世等語(見原審卷第6
    5至66頁）。且檢、警未因被告供述而查獲槍彈來源乙節，
    並有臺灣苗栗地方檢察署110年12月23日苗檢松廉109偵7549
    字第1109028172號函、桃園市政府警察局桃園分局110年12
    月23日桃警分刑字第1100083091號函在卷可稽（見原審卷第
    81頁、第89頁）。則上開槍彈於本案被警查獲時，係在被告
    持有中，且查無本件有何因被告之供述而查獲相關涉案者、
    其他槍枝或防止重大危害治安事件發生之具體事證。是被告
    所為，與槍砲彈藥刀械管制條例第18條第4項前段所規定減
    輕或免除其刑之要件有間，無從依上開規定減免其刑。
(二)犯罪事實部分：
　　毒品危害防制條例第17條第2項規定：「犯第4條至第8條之
    罪於偵查及歷次審判中均自白者，減輕其刑」，必以被告所
    犯之罪，為上揭規定之罪為限，至於犯同條例第13條第2項
    之意圖供栽種之用而運輸大麻種子罪，並不在其列，屬立法
    政策之決定，無類推適用減刑餘地。被告就犯罪事實之犯
    行，固於偵查及歷次審判中均自白犯行，然其此部分所犯既
    係私運管制物品進口罪、意圖供栽種之用而運輸大麻種子罪
    ，依上說明，自無適用上開規定減刑之餘地。
(三)犯罪事實部分：
　　被告於警詢、檢察官偵查及歷次審判中，均自白本案製造第
    二級毒品犯行，應依毒品危害防制條例第17條第2項之規定
    減輕其刑。又被告此部分犯行，有刑之加重及刑之減輕，應
    依刑法第71條第1項之規定先加重(除法定本刑無期徒刑部分
    ，無庸加重外)後減輕之。
六、原審經審判結果，以被告上開犯罪均事證明確，分別適用槍
    砲彈藥刀械管制條例第7條第4項，第12條第4項，懲治走私
    條例第2條第1項，毒品危害防制條例第4條第2項、第13條第
    2項、第17條第2項，刑法第11條前段、第55條、第47條第1
    項、第42條第3項、第51條第5款等規定，審酌被告未經許可
    ，擅自持有非制式手槍及具殺傷力之子彈，係公共安全之潛
    在風險，對社會秩序及國民生活安全已生威脅，且明知國家
    杜絕毒品之禁令，仍自大陸地區運輸而走私大麻種子入臺，
    並自行裁種而製造第二級毒品，妨害政府對進口物品之管制
    ，助長毒品氾濫及吸毒歪風，危害社會治安，所為殊值非難
    ，兼衡犯罪之動機、目的、手段、情節、持有槍彈之數量與
    期間、未持之涉犯他案、走私及運輸大麻種子之數量、製造
    毒品之種類與數量，及坦承犯行之犯後態度，暨其自承之智
    識程度、工作及家庭生活狀況等一切情狀（見原審卷第136
    頁），分別量處如附表三主文欄所示之刑，並就併科罰金刑
    部分諭知易服勞役之折算標準。再審酌被告犯行類型、次數
    及時間間隔等情，就有期徒刑部分定其應執行刑為有期徒刑
    7年10月。並就沒收部分，分別敘明：㈠犯罪事實部分：①扣
    案如附表一編號1所示之非制式手槍1枝，經鑑定具殺傷力，
    為違禁物，應依刑法第38條第1項規定，於被告所犯該部分
    犯行項下宣告沒收。②扣案如附表一編號2所示之子彈4顆，
    均因試射擊發而喪失子彈之作用及性質，不再具殺傷力，已
    非違禁物，自不予宣告沒收。③扣案如附表一編號3所示非制
    式子彈1顆，經鑑定不具殺傷力；如附表一編號4、5所示之
    物，認均非經公告屬彈藥主要組成零件，有內政部110年8月
    11日內授警字第1100872091號函在卷可稽（見偵字第7549號
    卷第45頁），皆非違禁物，且綜觀全卷證據資料，無事證證
    明係被告所有或他人無正當理由提供之供本案犯罪所用、犯
    罪預備或犯罪所生之物，經核與本案無涉，自無從宣告沒收
    。㈡犯罪事實部分：①扣案如附表二編號1至15所示之物，均
    係被告所有供犯製造第二級毒品罪所用之物，應依毒品危害
    防制條例第19條第1項規定宣告沒收。②
　　扣案如附表二編號17所示之大麻植株7株，雖非第二級毒品
    ，惟仍屬於供犯製造第二級毒品罪所用之物，應依毒品危害
    防制條例第19條第1項規定宣告沒收。③扣案如附表二編號16
    、18所示之大麻種子31顆、大麻花1包，均經鑑驗用罄（驗
    餘0顆、0.0000公克）而已滅失，自無從宣告沒收。㈢其餘扣
    案iPhone 5s、6s型號行動電話各1支，綜觀全卷證據資料，
    無事證證明係供犯罪所用、犯罪預備或犯罪所生之物，亦非
    違禁物，經核與本案無涉，自無從宣告沒收。經核原判決之
    認事用法均無違誤，所為之量刑及執行刑亦已注意及考量刑
    法第57條所列各款事項，符合罰當其罪之原則，亦與比例原
    則相符，並無輕重失衡之情，所為之沒收亦屬有據，應予維
    持(適用法條部分僅贅引毒品危害防制條例第18條第1項前段
    )。
七、被告提起上訴，雖以其執行完畢之前罪與本案所犯之罪罪質
    不同，難以累犯之規定加重其刑；其在警方搜索住處前，已
    事先向警方表明持有槍彈等違禁物，並配合警方搜索，應有
    刑法第62條及槍砲彈藥刀械管制條例第18條第1項之適用；
    其已供述全部槍彈之來源，應有槍砲彈藥刀械管制條例第18
    條第4項前段減免其刑之適用；走私罪部分量刑過重等語，
    而指摘原審判決不當。然被告於本案所犯3罪均應依刑法第4
    7條第1項之規定加重其刑，且就犯罪事實部分均無適用槍
    砲彈藥刀械管制條例第18條第1項、第4項或刑法第62條規定
    之餘地，均經本院認定如前，且原審就被告所犯各罪所為之
    量刑，已考量其犯罪情狀與一般情狀，而在法定刑度內酌量
    科刑，並無明顯失出失入而有違反公平原則、罪刑相當原則
    及比例原則之情事。而就定應執行刑部分，亦已斟酌其所犯
　　各罪之犯罪態樣、相互關係、時間間隔、侵犯法益之綜合效
    果及合併刑罰所生痛苦之加乘效果等情狀，而為整體評價，
    並未逾越法律內部及外部界限之適法自由裁量職權行使，核
    無違法或不當。是被告執前詞提起本件上訴，經核並無理由
    ，應予駁回。
據上論斷，應依刑事訴訟法第368條，判決如主文。
本案經檢察官楊岳都提起公訴，檢察官陳惠珠到庭執行職務。
中　　華　　民　　國　　111 　年　　8 　　月　　30　　日
            刑事第四庭     審判長法　官   蔡  名  曜
                                 法　官   黃  玉  琪
                                 法　官   林  宜  民
以上正本證明與原本無異。
如不服本判決應於收受送達後20日內向本院提出上訴書狀，其未
敘述上訴理由者，並得於提起上訴後20日內向本院補提理由書（
均須按他造當事人之人數附繕本）「切勿逕送上級法院」。因疫
情而遲誤不變期間，得向法院聲請回復原狀。
                                 書記官   謝  安  青
　　　　　　　　　　　　　　　　 
中　　華　　民　　國　　111 　年　　8 　　月　　30　　日
附錄論罪科刑法條：
槍砲彈藥刀械管制條例第7條
未經許可，製造、販賣或運輸制式或非制式火砲、肩射武器、機
關槍、衝鋒槍、卡柄槍、自動步槍、普通步槍、馬槍、手槍或各
類砲彈、炸彈、爆裂物者，處無期徒刑或7年以上有期徒刑，併
科新臺幣3千萬元以下罰金。
未經許可，轉讓、出租或出借前項所列槍砲、彈藥者，處無期徒
刑或5年以上有期徒刑，併科新臺幣1千萬元以下罰金。
意圖供自己或他人犯罪之用，而犯前二項之罪者，處死刑或無期
徒刑；處徒刑者，併科新臺幣5千萬元以下罰金。
未經許可，持有、寄藏或意圖販賣而陳列第一項所列槍砲、彈藥
者，處5年以上有期徒刑，併科新臺幣1千萬元以下罰金。
意圖供自己或他人犯罪之用，以強盜、搶奪、竊盜或其他非法方
法，持有依法執行公務之人所持有之第一項所列槍砲、彈藥者，
得加重其刑至二分之一。
第一項至第三項之未遂犯罰之。

槍砲彈藥刀械管制條例第12條
未經許可，製造、販賣或運輸子彈者，處1年以上7年以下有期徒
刑，併科新臺幣5百萬元以下罰金。
未經許可，轉讓、出租或出借子彈者，處6月以上5年以下有期徒
刑，併科新臺幣3百萬元以下罰金。
意圖供自己或他人犯罪之用，而犯前二項之罪者，處3年以上10
年以下有期徒刑，併科新臺幣7百萬元以下罰金。
未經許可，持有、寄藏或意圖販賣而陳列子彈者，處5年以下有
期徒刑，併科新臺幣3百萬元以下罰金。
第一項至第三項之未遂犯罰之。

懲治走私條例第2條
私運管制物品進口、出口者，處7年以下有期徒刑，得併科新臺
幣3百萬元以下罰金。
前項之未遂犯罰之。
第一項之管制物品，由行政院依下列各款規定公告其管制品項及
管制方式：
一、為防止犯罪必要，禁止易供或常供犯罪使用之特定器物進口
    、出口。
二、為維護金融秩序或交易安全必要，禁止偽造、變造之各種貨
    幣及有價證券進口、出口。
三、為維護國民健康必要，禁止、限制特定物品或來自特定地區
    之物品進口。
四、為維護國內農業產業發展必要，禁止、限制來自特定地區或
    一定數額以上之動植物及其產製品進口。
五、為遵守條約協定、履行國際義務必要，禁止、限制一定物品
    之進口、出口。
　　
毒品危害防制條例第4條
製造、運輸、販賣第一級毒品者，處死刑或無期徒刑；處無期徒
刑者，得併科新臺幣3千萬元以下罰金。
製造、運輸、販賣第二級毒品者，處無期徒刑或10年以上有期徒
刑，得併科新臺幣1千5百萬元以下罰金。
製造、運輸、販賣第三級毒品者，處7年以上有期徒刑，得併科
新臺幣1千萬元以下罰金。
製造、運輸、販賣第四級毒品者，處5年以上12年以下有期徒刑
，得併科新臺幣5百萬元以下罰金。
製造、運輸、販賣專供製造或施用毒品之器具者，處1年以上7年
以下有期徒刑，得併科新臺幣1百50萬元以下罰金。
前五項之未遂犯罰之。

毒品危害防制條例第13條
意圖供栽種之用，而運輸或販賣罌粟種子或古柯種子者，處5年
以下有期徒刑，得併科新臺幣50萬元以下罰金。
意圖供栽種之用，而運輸或販賣大麻種子者，處2年以下有期徒
刑，得併科新臺幣20萬元以下罰金。

附表一
編號 持有槍、彈 數量 鑑定結果 1 非制式手槍（槍枝管制編號0000000000號，含彈匣2個） 1枝 由仿手槍外型製造之槍枝，組裝已貫通之金屬槍管而成，擊發功能正常，可供擊發適用子彈使用，認具殺傷力。 2 具殺傷力之非制式子彈 （均經試射） 4顆 由金屬彈殼組合直徑約8.9mm金屬彈頭而成，採樣2顆試射，均可擊發，認具殺傷力 3 不具殺傷力之非制式子彈 1顆 無法擊發，認不具殺傷力。 (此部分經原審為不另為無罪之諭知確定)。 4 非制式金屬彈殼 3顆 未列入內政部公告之彈藥主要組成零件。 5 非制式金屬彈頭 1顆  

附表二
編號 扣案物 數量 備註 1 iPhone 7型號行動電話（含門號0000000000號SIM卡1枚） 1具 無 2 花盆 11個  3 培養棚（含燈具及抽風設備） 4座  4 溫度計 1支  5 酸鹼測試器 3支  6 檸檬酸 1包  7 滴管 2支  8 量杯 6個  9 磅秤 1臺  10 營養劑 5罐  11 剪刀 1把  12 肥料 3包  13 電暖爐 2臺  14 溫濕度計 1臺  15 電風扇 1臺  16 大麻種子 31顆 驗餘0顆 17 大麻植株 7株  18 大麻花 1包 驗餘0.0000公克 

附表三
編號 犯罪事實 主文 1 犯罪事實 曾柏傑犯非法持有非制式手槍罪，累犯，處有期徒刑伍年貳月，併科罰金新臺幣陸萬元，罰金如易服勞役，以新臺幣壹仟元折算壹日。 扣案如附表一編號1所示之物沒收。 2 犯罪事實 曾柏傑犯走私罪，累犯，處有期徒刑捌月。 3 犯罪事實 曾柏傑犯製造第二級毒品罪，累犯，處有期徒刑伍年貳月。扣案如附表二編號1至15、17所示之物均沒收。